---
5/13/2020
Chapter4-7
---
levels:順序是根據電腦內字元排序（collating sequence），依辭典序列方式決定排序，很多時候沒有意義
不同電腦、不同作業系統的collating sequence不同，如果levels順序在你的分析是重要的，一定要在設定factor時自行設定好
#1
```{r}
char1 <- c("Wild","Apple","Donald","May","Avocada") 
factor1 <- factor(char1)
levels(factor1)
```
#2-1  
```{r}
jsonlite::fromJSON("https://od.cdc.gov.tw/eic/Day_Confirmation_Age_County_Gender_19CoV.json") -> covid19
```
```{r}
covid19$`縣市` <- factor(covid19$`縣市`)
covid19$`性別` <- factor(covid19$`性別`)
covid19$`是否為境外移入` <- factor(covid19$`是否為境外移入`) #不可排序類別：性別、縣市、是否境外移入
```
```{r}
levels(covid19$`縣市`)
levels(covid19$`性別`)
levels(covid19$`是否為境外移入`)
```
#2-2
```{r}
covid19$`年齡層` <- factor(covid19$`年齡層`,ordered=TRUE)
levels(covid19$`年齡層`) #可排序類別資料：年齡層
```
重新定義factor: factor(目前的factor向量, levels=自訂排序)
#2-3 依人口數排序
```{r}
jsonlite::fromJSON("https://www.dropbox.com/s/jckqryeh5zeat5w/regionPopulation.json?dl=1") -> population
unlist(population) -> population
```
```{r}
print(population)
class(population) # 判斷出是named integer vector
names(population) # 元素名稱是台灣各縣市
```
```{r}
levels(covid19$`縣市`) #是名稱字串向量
levels(covid19$`縣市`) -> levelsInData #由於population元素值有names，可以用`[名稱字串向量]`取出所要的
population[levelsInData] -> population
```
```{r}
population <- sort(population, decreasing=T) #population由大排到小 #(sort(x, decreasing=T)可將x numeric vector由大排到小
population
```
```{r}
newLevels <- names(population) #重設levels排序
covid19$`縣市` <- factor(covid19$`縣市`, levels=newLevels)
levels(covid19$`縣市`)
```
#2-4 依年齡排序(年齡應該用年齡區間起始數字排序)
```{r}
levels(covid19$`年齡層`) #不正確
```
```{r}
level_names <- levels(covid19$`年齡層`)
startingAges <- stringr::str_extract(level_names,"^[0-9]+") #取出levels中各年齡層的起始數字
```
```{r}
startingAges <- as.integer(startingAges) #將startingAges變成named integer vector
names(startingAges) <- level_names #幫startingAges取名
startingAges <- sort(startingAges) #將startingAges從小排到大
startingAges
```
```{r}
covid19$`年齡層` <- factor(covid19$`年齡層`, names(startingAges)) #重設levels排序
levels(covid19$`年齡層`)
```
#3 由covid19$縣市建立一個地區變數，值為北部、中部、南部、東部 (整併)
```{r}
covid19$`地區` <- covid19$`縣市`
levels(covid19$`地區`)

currentLevels <- levels(covid19$`地區`)
north_regex <- "宜蘭縣|基隆市|[台臺]北市|新北市|桃園市|新竹市|新竹縣"
middle_regex <- "苗栗縣|[台臺]中市|彰化縣|南投縣|雲林縣"
south_regex <-"嘉義市|嘉義縣|[台臺]南[縣市]|高雄市|屏東縣|澎湖縣"
east_regex <- "花蓮縣|台東縣"

currentLevels <- str_replace(currentLevels, north_regex, "北部")
currentLevels <- str_replace(currentLevels, middle_regex, "中部")
currentLevels <- str_replace(currentLevels, south_regex, "南部")
newLevels <- str_replace(currentLevels, east_regex, "東部") #目前尚未有東部的元素，但先設立levels

levels(covid19$`地區`) <- newLevels
covid19$`地區`
```
#3-2 將covid19$年齡層，由5歲間距成10歲間距，使新的levels為4 < 5-14 < 15-24 < …< 55-64 < 65+
```{r}
levels(covid19$`年齡層`) #原先排列方式
start <- seq(5, 55, by=10) # 由5到55，每個值差10的數值向量
end <- seq(14, 64, by=10)
middleLevels <- rep(paste0(start,"-",end), each=2) #每個新間距要出現2次
newLevels <- c("4", middleLevels, "65+", "65+")

levels(covid19$`年齡層`) <- newLevels
covid19$`年齡層`
newLevels
```
#4 levels改名: levels(x) <- 想取的名字
```{r}
factor1 <- factor(c("A","A","C","A","D","F","D","D"))
factor1
levels(factor1) <- c("優","佳","尚可","普")
factor1
```
#4-2 也可以只改levels其中的幾個元素
```{r}
levels(factor1)[[1]] <- "Excellent"
levels(factor1)[c(3,4)] <- c("C","D")
factor1
```
#5 levels整併
#原本levels是台灣各縣市，想改成北/中/南/東部四類
```{r}
factor2 <- factor(c("新北市","台北市","台中市","彰化市","基隆市","苗栗縣","苗栗縣"))
factor2
levels(factor2) <- c("中部","北部","北部","中部","北部","中部")
factor2 
```
#5-2 原本年齡層levels是每5歲一個間距，改成10歲一個間距
```{r}
factor3 <- factor(c("0-4歲","5-9歲","10歲以上","0-4歲","5-9歲","5-9歲","10歲以上"))
factor3
levels(factor3) <- c("0-9歲","10歲以上","0-9歲")
factor3
```
#6 levels擴充 (levels <-右邊值的部份包含原本的外，還有想新增的類別)
```{r}
factor4 <- factor(c("好","好","普通","普通", "好"))
levels(factor4)
```
```{r}
factor4[[6]] <- "差" #新增一筆新資料“差”（之前沒有這項）
factor4 # 元素6變NA
```
```{r}
levels(factor4) <- c(levels(factor4), "差") #先擴大levels, 再加新資料
levels(factor4)
factor4[[6]] <- "差"
factor4
```
```{r}
levels(factor4)[[4]] <- "尚可" #直接在levels裡新增
factor4[[7]] <- "尚可"
factor4
```
##factor無法用c(...)把兩個factor vector串接在一起：
```{r}
# non factor
char1 <- c("小明","小美")
char2 <- c("大雄","技安")
c(char1, char2)
# factor
factor1 <- factor(c("好", "壞", "壞"))
factor2 <- factor(c("壞", "好", "好"))
c(factor1, factor2)
```
正確接法:
```{r}
factor1[4:6] <- factor2 #4:6 :4~6
factor1
```
或使用套件forcats裡的fct_c函數
```{r}
forcats::fct_c(factor1, factor2)
```

