---
6/24/2020
Chapter5-4-3
       5-4-4
---
for loop:
output <- vector("{type}", length={len}) #container
for(.x in {sequence}){
  {body}
}
```{r}
library(jsonlite); library(lubridate); library(readr); library(stringr); library(purrr); library(magrittr); library(glue)
```
1.課程
```{r}
### 前置作業
entranceYear <- 100
major <- "經濟系"
allGrades <- paste0(major, 1:4)
academicYears <- entranceYear+0:3

jsonlite::fromJSON("https://www.dropbox.com/s/7myzzdnoor21hye/courseStructure2.json?dl=1") -> courseStructure

get_courses <- function(acadYear_i, grade_i, courseStructure){
  pick <-
  (courseStructure$`學年`==acadYear_i 
    &
    str_detect(courseStructure$`應修系級`, grade_i))
  
  return(
    unique(courseStructure$`科目名稱`[pick])
  )
}
```
經濟系學生大一到大四的系上課程規劃
map iteration：
```{r}
map(1:4, 
    ~{get_courses(academicYears[[.x]], 
            allGrades[[.x]], 
            courseStructure)})
```
for iteration：
```{r}
output <- vector("list", length=4)
for(.x in 1:4){
  get_courses(academicYears[[.x]], 
                allGrades[[.x]], 
                courseStructure) -> output[[.x]]
}
```
2.火腿蛋三明治
```{r}
### 前置作業
eggs <- rep("雞蛋x1",10)
ham <- rep("火腿x1", 10)
toast <- rep("土司2片",10)

toast_withEggHam <- function(toast=NULL, egg=NULL, ham=NULL){
  if(is.null(toast) || !str_detect(toast, "土司")){stop("少了土司")}
  if(is.null(egg) || !str_detect(egg, "蛋")){stop("少了蛋")}
  if(is.null(ham) || !str_detect(ham, "火腿")){stop("少了火腿")}
  "火腿蛋三明治"
}
```
map iteration：
```{r}
map(1:10,
    ~toast_withEggHam(toast=toast[[.x]], egg=eggs[[.x]], ham=ham[[.x]]))
```
for iteration：
```{r}
output <- vector("character", 10)
for(.x in 1:10){
  toast_withEggHam(toast=toast[[.x]], egg=eggs[[.x]], ham=ham[[.x]]) -> output[[.x]]
}
```
3.累計型output
```{r}
a <- sample(1:100, 10, replace=T)
print(a)
```
```{r}
sum <- 0
for(.x in 1:10){sum <- sum + a[[.x]]}
print(sum)
```
4.長度不定型output
條件:每次抽一個介於0到100的數字(抽出放回)抽10次，但每次必需是3的倍數才留下來
```{r}
output <- c()
for(.x in 1:10){
  new <- sample(0:100,1)
  if(new %% 3==0){
    output <- c(output, new)
  }
}
print(output)
```
5.
```{r}
list(
  list("student A", c(2,3,4,5)),
  list("student B", NA), # 沒交作業
  list("student C", factor(c(2,3,4,5))),
  list("student D", factor(c(2,3,5)))
) -> collectionHWs
correctAns <- factor(c(2,3,4,5))
output <- vector("integer",length(collectionHWs))
nameVector <- vector("character", length(collectionHWs))
```
# studentA
```{r}
nameVector[[1]] <- collectionHWs[[1]][[1]]
studentAns <- collectionHWs[[1]][[2]]

if(identical(studentAns, correctAns)){
    output[[1]] <- 10
  } else if (class(studentAns)!=class(correctAns) && identical(as.character(studentAns),as.character(correctAns))) {
    output[[1]] <- 5
  } else {
    output[[1]] <- 0
  }
```
# 所有學生
```{r}
for(.x in 1:4){
  nameVector[[.x]] <- collectionHWs[[.x]][[1]]
  studentAns <- collectionHWs[[.x]][[2]]
  
if(is.na(studentAns)){
  output[[.x]] <- 0
  next
  } #將沒寫作業的人攔住，不進入改題程式
  
if(identical(studentAns, correctAns)){
    output[[.x]] <- 10
  } else if (class(studentAns)!=class(correctAns) && identical(as.character(studentAns),as.character(correctAns))) {
    output[[.x]] <- 5
  } else {
    output[[.x]] <- 0
  }
} #改題程式
```
## seq_along()
```{r}
seq_along(collectionHWs)
```
6.while loop
擲10次硬幣，記錄正面數:
```{r}
sum <- 0
for(i in 1:10){
  newToss <- sample(c("正","反"), 1, replace=T)
  if(newToss == "正"){
    sum <- sum+1
  }
  print(glue::glue("已擲{i}次得到{sum}次正面"))
}
```
條件:擲一銅板直到出現5次正面才停，此時sequence長度未知
```{r}
sum <- 0
for(i in 1:100){
  newToss <- sample(c("正","反"), 1, replace=T)
  if(newToss == "正"){
    sum <- sum+1
  }
  print(glue::glue("已擲{i}次得到{sum}次正面"))
  if(sum==5){
    break
  }
}
```
## break會完全終止迴圈，而之前學到的next是不執行其以下的body直接跳下一個sequence值。
```{r}
sum <- 0
count <- 0 #計數器
max_count <- 100 # 計數上限
while(sum<5 && count <= max_count){
  count <- count+1 #計數器+1
  newToss <- sample(c("正","反"), 1, replace=T)
  if(newToss == "正"){
    sum <- sum+1
  }
  print(glue::glue("已擲{count}次得到{sum}次正面"))
}
```
## 由於while並沒有迴圈執行次數上限，若沒設好結束條件程式會一直跑下去鎖死電腦。為避免此問題，一般我們會放計數器，並在條件裡放計數上限。
7.綜合:之前的（有限）迴圈也可以用while寫
```{r}
count <- 0 # 計數器起始值
sum <- 0
while(count <= 10){  #計數上限條件
  count <- count+1  #計數器+1
  sum <- sum+a[[count]]
}
print(sum)
```
```{r}
set.seed(1000) # 控制sample抽出的數字sequence固定，通常進行方法比對用

output <- c()
for(.x in 1:10){
  new <- sample(0:100,1)
  if(new %% 3==0){output <- c(output, new)}
}
print(output)
```

