---
4/29 Chapter4-4
---
example1
```{r setup, include=FALSE}
example <- list(
  name=c("小明","小花","小新","美美"),
  height=c(175,166,170,160),
  weight=c(77,NA,60,43),
  birthday=lubridate::ymd(c("1998-03-11","1999-12-22","1995-08-22","2001-10-10")),
  hobby=c("美食 旅遊","旅遊 時尚","3C 美食","音樂 旅遊"),
  residence=c("Taipei","New Taipei","Taichung","Kaohsiung"),
  allowance=factor(c("0-1000","1001-2000","2000+","1001-2000")),
  bloodType=c("A","B","B","O")
)
```
比較符號>,<,<=,>=可用於數字比較、時間比較、可排序類別資料比較
```{r}
str(example[c("name","height")])
pick_above170 <- example$height >= 170
example$name[pick_above170]
```
下面的寫法只能看見true或false
```{r pressure, echo=FALSE}
example$height
c(175, 166, 170, 160) >= 170
```
example1-2 誰1998年(含)以後出生
```{r}
example$birthday
class(example$birthday)
typeof(example$birthday)
```
```{r}
print(example[c("name","birthday")])
pick_after98 <- example$birthday >= lubridate::ymd("1998-01-01") #比較時class要相同
example$name[pick_after98]
```
example1-3 誰零用錢大於1000
factor資料可分成"有排序"以及"無排序"
* 可排序： 以年齡層區分的類別、以所得級距區分的類別等
* 不排序： 性別、學系等
```{r}
print(example[c("name","allowance")])
example$allowance <- ordered(example$allowance)
pick_allowanceOver1000 <- example$allowance >= "1001-2000"
example$name[pick_allowanceOver1000]
```
或在設定為factor時即把levels排好，並ordered=T
```{r}
example$allowance <-
  factor(
    example$allowance,
    levels=c("0-1000", "1001-2000", "2000+"),
    ordered = T # 設定為可排序factor
  )
pick_allowanceOver1000 <- example$allowance >= "1001-2000"
example$name[pick_allowanceOver1000]
```
==:等於 !=:不等於 %in%:屬於
example1-4 誰血型是B型
```{r}
print(example[c("name","bloodType")])
pick_bloodB <- example$bloodType == "B"
example$name[pick_bloodB]
```
example1-5 誰住在大台北地區
```{r}
print(example[c("name","residence")])
set_TaipeiMetro <- c("Taipei","New Taipei")
pick_fromTaipeiMetro <- example$residence %in% set_TaipeiMetro
example$name[pick_fromTaipeiMetro]
```
example1-5 誰不住在大台北地區(加上!代表否定)
```{r}
pick_not_fromTaipeiMetro <- ! pick_fromTaipeiMetro
# 或
pick_not_fromTaipeiMetro <- !(example$residence %in% set_TaipeiMetro) # (..) 裡面會先運算完才做外面!的處理
example$name[pick_not_fromTaipeiMetro]
```
example1-6 誰沒有體重資料
```{r}
print(example[c("name","weight")])
pick_na <- is.na(example$weight)
example$name[pick_na]
```
example1-7 誰喜歡美食
stringr::str_detect() : 字元偵測
若使用==，代表""內的物件要一模一樣
```{r}
print(example[c("name","hobby")])
pick_loveFood <- stringr::str_detect(example$hobby,"美食")
example$name[pick_loveFood]
```
example2
```{r}
source("https://www.dropbox.com/s/qsrw069n94k61lj/transcript100to103_list.R?dl=1")
```
```{r}
str(transcript100to103)
```
```{r}
#各學年大二人數
table(transcript100to103$`學屆`)
# 各學年大二學期成績大於85的人數
pick_above85 <- transcript100to103$`成績` >= 85
table(transcript100to103$`學屆`[pick_above85])
```
example2-1 找出法商學院學生
```{r}
levels(factor(transcript100to103$學院))
unique(transcript100to103$學院)
```
```{r}
set_LawBusiness <- c("商學院","法學院")
pick_LawBusiness <- transcript100to103$學院 %in% set_LawBusiness
```
example3
```{r}
source("https://www.dropbox.com/s/16h6ggua6qtydci/exchangeRate.R?dl=1")
```
```{r}
str(exchangeRate)
```
#1998年以後的匯率
```{r}
pick_after98_01 <- exchangeRate$`期間` >= lubridate::ymd("1998-01-01")
```
```{r}
exchangeRate_after98 <-
  list(
    `期間`=exchangeRate$`期間`[pick_after98_01],
    `幣別`=exchangeRate$`幣別`[pick_after98_01],
    `匯率`=exchangeRate$`匯率`[pick_after98_01]
  )
str(exchangeRate_after98)
```
example4
```{r}
jsonlite::fromJSON("https://www.dropbox.com/s/3uijub7xheib405/list_victimAges_female.json?dl=1", simplifyDataFrame = F) -> list_victimAges_female
```
```{r}
str(list_victimAges_female)
View(list_victimAges_female$`數目`)
```
#1受害人數:
```{r}
sum(list_victimAges_female$`數目`, na.rm=T)
```
#2缺失多少資料
```{r}
list_victimAges_female$數目 <- as.integer(list_victimAges_female$數目)
pick_na <- is.na(list_victimAges_female$數目)
total_na <- sum(pick_na)
```

example5
```{r}
sequenceNums <- c(11, 6, 8, 11, 12, 11, 3, 7, 10, 8)
pick_evens <- (sequenceNums %% 2) == 0
sequenceNums[pick_evens]
```
example6
```{r}
x <- c(1,5,8)
y <- c(5,8)
x %in% y # x裡的元素值是不是屬於y集合
```
example7
判斷向量內各元素值是否有NA，可使用is.na()
R還有一種特別的缺失資料NaN(not a number)，僅用於數字向量，無法用在字串向量
```{r}
x2 <- c(1,NA,10)
y2 <- c(-1,NA,20)
x3 <- c(NA,"小花")
y3 <- c(NA,"小華")
is.na(x2)
```
example8
```{r}
jsonlite::fromJSON("https://data.ntpc.gov.tw/od/data/api/EDC3AD26-8AE7-4916-A00B-BC6048D19BF8?$format=json") ->
  garbageRoutes
```
```{r}
typeof(garbageRoutes)  #用typeof()函數查詢電腦實質上如何看待garbageRoutes
class(garbageRoutes)  #用class()函數查詢電腦把它能進行的操作運算歸屬於哪一類型
```
#1垃圾車路線
```{r}
factor(garbageRoutes$linename) -> garbageRoutes$linename #透過linename元素判斷垃圾車有幾條路線
levels(garbageRoutes$linename)
```
```{r}
pick_afternoonRoutes <-
  stringr::str_detect(
    garbageRoutes$linename,
    "下午")
garbageRoutes$linename[pick_afternoonRoutes]# 由linename創造： 可篩選出下午路線的「要/不要」向量pick_afternoonRoutes
```
example9
```{r}
fruit <- c("apple", "banana", "pear", "pinapple")
str_detect(fruit, "a")
str_detect(fruit, "^a")#starting with
str_detect(fruit, "a$")#ending with
str_detect(fruit, "b")
str_detect(fruit, "[aeiou]")
```
```{r}
# Also vectorised over pattern
str_detect("aecfg", letters)
# Returns TRUE if the pattern do NOT match
str_detect(fruit, "a$", negate = TRUE)
```

