---
5/6/2020
Chapter4-5 4-6
&: AND
|: OR
---
example1:
```{r}
library(stringr)
library(glue)
```
```{r setup, include=FALSE}
example <- list(
  name=c("小明","小花","小新","美美"),
  height=c(175,166,170,160),
  weight=c(77,NA,60,43),
  birthday=lubridate::ymd(c("1998-03-11","1999-12-22","1995-08-22","2001-10-10")),
  hobby=c("美食 旅遊","旅遊 時尚","3C 美食","音樂 旅遊"),
  residence=c("Taipei","New Taipei","Taichung","Kaohsiung"),
  allowance=factor(c("0-1000","1001-2000","2000+","1001-2000")),
  bloodType=c("A","B","B","O")
)
```
#1 脽血型為B型且喜歡美食
```{r}
str(example[c("name","hobby","bloodType")])
pick_bloodB <- example$bloodType == "B"
pick_loveFood <- 
  stringr::str_detect(example$hobby,"美食")
example$name[pick_loveFood & pick_bloodB]
```
#2 誰在1998以後（含）出生或不住大台北
```{r pressure, echo=FALSE}
example[c("name","birthday","residence")]
pick_after98 <- example$birthday >= lubridate::ymd("1998-01-01")
set_TaipeiMetro <- c("Taipei","New Taipei")
pick_fromTaipeiMetro <- example$residence %in% set_TaipeiMetro
example$name[pick_after98 | !pick_fromTaipeiMetro]
```
#3 誰在1998以後（含）出生且住大台北且血型B型
```{r}
example$name[pick_after98 & pick_fromTaipeiMetro & pick_bloodB]
```
example2:
針對字串(character vector)進行資訊萃取(str_extract())
#1
```{r}
str_sub("410873003", 5, 6)#5、6為萃取元素的位置
str_sub(c("410873002","410875196"), 5, 6)
```
->但萃取時，我們時常不能確定萃取元素的位置
```{r}
lubridate::ymd( c("民國108年12月5日","民國98年10月5日"))
```
Regular expression(regex):
1.target pattern:對取出字串的描述。民國108年”,“民國98年”中的“108”,“98”是我們想取出的字串。我們可以說目標是「在0-9的字元取2-3個」
->[:digit:]{2,3}或[0-9]{2,3}
2.target location description:target的位置情境描述。我們可以說target前面是「民國」後面是「年」
->(?<=民國)target_pattern(?=年)
3.合成regex:(?<=民國)[0-9]{2,3}(?=年)
```{r}
str_extract_all(
  c("民國108年12月5日","民國98年10月5日"),"(?<=民國)[0-9]{2,3}(?=年)") # 回傳成list 
str_extract(
  c("民國108年12月5日","民國98年10月5日"),"(?<=民國)[0-9]{2,3}(?=年)") # 回傳成vector 
```
固定字元/組：單寫一個字組或字元，表示那個strip固定不動只有一個出象，例如：2表示只有“2”一個出象，櫻桃只有“櫻桃”一個出象。
#2
```{r}
heartSutra <- c("舍利子，色不異空，空不異色；色即是空，空即是色。")
str_view_all(heartSutra,"色") # 檢視
str_count(heartSutra,"色") # 計數
```
字「群」組合(..|..|..): strip上的出象會出現一組字時用，如“AB|ab”，可以產生“AB”或“ab”兩種出象
#3
```{r}
studentIds <- c("410873029","410773005","410772035","410562123")
str_view_all(studentIds,"(107|108)") #取出學號中的入學屆為107或108
str_view_all(studentIds, "107|108") #可不寫()

str_detect(studentIds, "107|108") #是否來自107或108學屆
```
字「元」組合[]: strip上的出象「均」是一個字「元」時用，如[af78]可以產生“a”,“f”,“7”,“8”四種字元出象。
幾種常見的字元模版：[0-9](或[:digit:])、[a-z](或[:lower:])、[A-Z](或[:upper:])、[0-9a-zA-Z](或[:alnum:])
#4
```{r}
Ids <- c("A283743192","B829103720","A10920402","C291022384")
str_view_all(Ids, "[AC]")
str_detect(Ids, "[AC]") #偵測及出現A、C
str_extract(Ids,"[A-Z]") #取出A-Z的字元
```
#5 自製拉霸機
```{r}
strip1 <- "[0-9]"
strip2 <- "(櫻桃|777|紅心)" # 字群組合strip因為等下放中間所以用()括起來
strip3 <- "[A-Z]"
myRegexSlotMachine <- paste0(strip1,strip2,strip3)
print(myRegexSlotMachine)
```
```{r}
claimA <- "我得到A檸檬99"
claimB <- "我的是7777Z"
claimC <- "我玩了兩次，一次是7蘋果H，另一次是5紅心J"
# 自製顯示吻合的出象
str_view(
  c(claimA,claimB,claimC),
  pattern=myRegexSlotMachine)
# 是否有吻合的出象
str_detect(
  c(claimA,claimB,claimC),
  pattern=myRegexSlotMachine)
```
[^ ]:以否定法定義的字「元」組 -> “[^趙錢孫李]”:不能有趙錢孫李任何一個
#6
```{r}
headline <- "資科系的謝陳官乃飛鳶書院三大名師，其中謝無雙的策略運算，陳大器的數理資科學，及官求敗的運算成本更是打通演算思維任督二脈的三大好課。
             書院目前有陳一、陳二、陳三四這三名學生。"
```
```{r}
# 顯示所有符合規則的
str_view_all(headline, "謝陳官") # 固定字組
str_count(headline,"謝陳官")

str_view_all(headline, "[謝陳官]") # 有1個strip: 出象有3個可能字元 
str_count(headline, "[謝陳官]")

str_view_all(headline, "謝無雙|官求敗") # 有1個strip，出象有2個字組 
str_count(headline, "謝無雙|官求敗")

str_view_all(headline, "陳[^官]") # 固定字元＋有1個strip： 出象為排官的字元
str_count(headline, "陳[^官]")
```
(..|..|...)或[...]只是一條reel strip，有時我們想連放很多條同樣的strip，可以在(..|..|...)或[...]後面加：
1. {n}: 放n條strip，n是數字
2. +: 放1條以上(數量不限)
3. {n,m}: 放n~m條strip，n及m都是數字
#7
```{r}
addresses <- c(
  '臺中市后里區公館里尾社路385號',
  '新竹市東區科學園路125號1樓',
  '新竹市北區竹光路99號',
  '金門縣金城鎮賢庵里山前33號',
  '臺中市南屯區工業區二十四路23號1樓')
```
```{r}
myRegexSlotMachine <- "[0-9]+號"
print(myRegexSlotMachine)
str_view_all(addresses,myRegexSlotMachine)
str_extract(addresses,myRegexSlotMachine)
str_view_all(addresses,"[0-9]+") # 樓號也會選到
```
頭尾定位 Anchors:
在開頭：^target_regex
在結尾：target_regex$
#8
```{r}
phrase <- c("唧唧复唧唧")
target_regex <- "唧唧"
pattern <- glue::glue("^{target_regex}") #目標是前面的唧唧
print(pattern)
str_view(phrase, pattern) 
```
```{r}
target_regex2 <- "唧唧"
pattern <- glue::glue("{target_regex2}$") #目標是後面的唧唧
print(pattern)
str_view(phrase, pattern) 
```
target後面是B：target_regex(?=B_regex)： target_pattern後面是年
target前面是A：(?<=A_regex)target_regex：target_pattern前面是民國
target前有A後有B：(?<=A_regex)target_regex(?=B_regex)
#9
```{r}
library(stringr)
twDate <-  c("民國108年12月5日","民國98年10月5日")
target_regex <- "[0-9]+" # 準備regex
A_regex <- "民國" #取出「前有」民國
B_regex <- "年" #「後有」年的「數字」「們」

regex_pattern <- glue::glue("(?<={A_regex}){target_regex}(?={B_regex})")
print(regex_pattern)

regex_pattern <-"(?<=民國)[0-9]+(?=年)"

year <- str_extract(twDate,regex_pattern)
westernYear <- as.integer(year)+1911 #取出民國年，計算西元年
#替換民國xx年的xx成西元年數字
str_replace(twDate,
  regex_pattern,  #要換掉的文字
  as.character(westernYear) #要替換的內容
) -> twDate_reformat

print(twDate_reformat)
lubridate::ymd(twDate_reformat)
```

